【裁判字號】    99,易,42
【裁判日期】    990309
【裁判案由】    竊盜
【裁判全文】
臺灣苗栗地方法院刑事判決                99年度易字第42號
公  訴  人  臺灣苗栗地方法院檢察署檢察官
被      告  甲○○
上列被告因竊盜案件，經檢察官提起公訴（98年度偵字第2295號
），本院判決如下：
    主  文
甲○○犯竊盜罪，累犯，處有期徒刑柒月。
    事  實
一、甲○○前於民國96年間因竊盜案件，經法院判處有期徒刑3
    月，經減刑為有期徒刑1月15日確定，嗣於97年1月29日易科
    罰金執行完畢（構成累犯）。詎其猶不知悔改，意圖為自己
    不法之所有，於97年12月18日8 時28分許，前往苗栗縣公館
    鄉○○村○○路266 號乙○○開設之維家超商，將貨架上之
    思波綺洗髮乳3 瓶、整髮噴霧定型液4 瓶藏放在衣物內徒手
    竊取得手，嗣後並未結帳，即行離去。嗣乙○○調閱店內監
    視錄影畫面，始循線查獲上情。
二、案經乙○○訴由苗栗縣警察局苗栗分局報告臺灣苗栗地方法
    院檢察署檢察官偵查起訴。
    理  由
一、本件被告甲○○對於下列供述證據、非供述證據的證據能力
    均不爭執（參審卷99年2 月2 日準備程序筆錄第2 頁、99年
    2 月23日審判筆錄第6 至7 頁），且無違法取得或顯不可信
    之情形，本院自得將之採為認定本件犯罪事實存否之證據，
    附此敘明。
二、訊據被告甲○○否認有竊盜犯行，辯稱：超商的飲料是在衛
    生紙旁邊地上，伊到那裡鞋帶脫落，蹲下去綁鞋帶，有買飲
    料，沒有偷東西等語。
三、惟查：
  (一)證人即告訴人乙○○證稱：「（問：你怎麼發現被告在97年
    12月18日到你的店裡偷東西？）被告偷竊當時沒有發現，是
    負責的小姐發現剛上架的思波綺洗髮乳，一下子架面上少了
    3 瓶，小姐就去問櫃台小姐有沒有出售這個商品，櫃台兩個
    小姐都說沒有，我們去調閱監視錄影帶，有看到當天早上只
    有被告到架面上去拿思波綺洗髮乳的動作，其他人都沒有。
    且我們有去查銷售資料，當天並沒有銷售思波綺洗髮乳。被
    告當時不只有偷思波綺洗髮乳，還有去架面上拿整髮噴霧定
    型液，他先拿兩瓶整髮定型液，又去拿思波綺洗髮乳3 瓶，
    又再去拿2 瓶整髮定型液，這個是事後我們調閱監視錄影帶
    的畫面才發現上述情形。」、「（問：被告把偷到的東西藏
    在那裡？）他走到一個放衛生紙的角落，他蹲在那裡把褲管
    拉起來，不時張望看有沒有人靠近他，我在監視器有看到被
    告褲管裡面有塞東西，衣服的夾克裡面也有放。最明顯的有
    看到他正在塞白色的整髮定型液在右邊夾克的口袋。他塞完
    後就把籃子丟在一旁，沒有結帳就直接經過櫃台離去。」、
    「（問；被告總共去那裡偷過幾次？）有錄影到的只有一次
    ，他開暗紅色的轎車，有時候停在我們店裡面，有時候停在
    店的對面。」、、「（問：提示偵卷第11頁照片，照片是否
    是被告在藏匿偷到的東西？）是，下面那張是他在藏東西的
    照片，上面那張是他藏好東西後將籃子丟掉、沒有結帳空手
    走出櫃台。」、、「（問：你所開設的維家超商，外大門有
    沒有類似大賣場的警示器，如果沒有結帳，消費者走過大門
    ，因為沒有消磁會鳴叫？）沒有，我們只有設置監視器。」
    等語（參審卷99年2 月23日審判筆錄第2 至6 頁）。
  (二)是由證人乙○○的上述證詞，衡諸其於偵查時證述的內容（
    參偵卷第8 至10頁、第41至42頁），並參酌警員職務報告1
    份（參偵卷第3 頁）、維家超商97年12月18日監視錄影翻拍
    照片8 張（參偵卷第11至14頁）所示，足徵證人乙○○上述
    證詞屬實，堪以採信。復衡酌卷附杏晟有限公司維家生鮮超
    市商品（銷/ 進）率報表2 張（參偵卷第31至32頁），可知
    被告甲○○於97年12月18日8 時28分許，前往苗栗縣公館鄉
    ○○村○○路266 號乙○○開設之維家超商，走到一個放衛
    生紙的角落，蹲在該處將褲管拉起來，不時張望看有沒有人
    靠近，先將整髮噴霧定型液2 瓶自貨物架上取下，又拿白色
    思波綺洗髮乳3 瓶，再拿2 瓶整髮定型液，復將思波綺洗髮
    乳置於右邊夾克的口袋內，並將偷得之整髮定型液、思波綺
    洗髮乳塞在長褲的褲管內，得手後並未至櫃臺結帳，立即離
    開該超商。嗣因維家超商負責上架的人員發現新上架之思波
    綺洗髮乳3 瓶，並未在貨物架上，復至櫃臺詢問是否有人購
    買，得悉並未有售出之紀錄，並經證人乙○○調閱監視錄影
    帶後發覺上情等事實。
  (三)至被告甲○○辯稱在維家超商前述貨物架下因鞋帶鬆脫，蹲
    下綁鞋帶等語。但查，被告甲○○以上述方法、動作，竊取
    維家超商內之思波綺洗髮乳3 瓶、整髮噴霧定型液4 瓶等情
    ，業據證人乙○○證述明確，且與維家超商97年12月18日監
    視錄影翻拍照片8 張、杏晟有限公司維家生鮮超市商品（銷
    / 進）率報表2 張所示相符，已如前述。而被告甲○○自陳
    與證人乙○○並無金錢糾紛與仇恨等語（參審卷99年2 月23
    日審判筆錄第8 頁），可見證人乙○○並無誣陷被告甲○○
    的動機，被告甲○○此節辯解為虛，不能採信。
  (四)至被告甲○○辯稱有至維家超商買飲料，有提供發票為證等
    語。然查，被告甲○○所提供的發票影本1 張（參偵卷第16
    頁），係其於98年2 月12日至維家超商購買飲料之發票，並
    非於97年12月18日購買飲料所得之發票，其此節辯解應為避
    重就輕之詞，不足為採。
  (五)綜上，被告甲○○上述辯解，均為臨訟卸責之詞，不足為採
    。此外，復有警員職務報告1 份、維家超商97年12月18日監
    視錄影翻拍照片8 張、杏晟有限公司維家生鮮超市商品（銷
    / 進）率報表2 張在卷可考，其竊盜犯行，洵堪認定。
四、核被告甲○○所為，係犯刑法第320 條第1 項之竊盜罪。又
    查，被告前因竊盜案件，經法院判處有期徒刑確定後，於97
    年1 月29日執行完畢，此有臺灣高等法院被告前案紀錄表1
    份在卷可考。是其於上述有期徒刑執行完畢後，5 年內故意
    再犯本件上述有期徒刑以上的罪，為累犯，應依刑法第47條
    第1 項規定，加重其刑。爰審酌被告有數次竊盜前科紀錄，
    此有臺灣高等法院被告前案紀錄表1 份在卷可考，但其仍不
    知警惕，為貪圖私利，再為前述竊盜行為，實不可取。再斟
    酌被告犯罪的動機、目的、手段、所生損害，及斟酌其否認
    犯行、迄今尚未賠償告訴人之損失等一切情狀，並考量檢察
    官的具體求刑，量處如主文所示之刑，以示懲儆。
據上論斷，依刑事訟訴法第299 條第1 項前段，刑法第320 條第
1 項、第47條第1 項，刑法施行法第1條之1，判決如主文。
本案經檢察官林俊杰到庭執行職務。
中    華    民    國    99    年    3     月    9     日
                  刑事第一庭  法  官  呂曾達
以上正本證明與原本無異。
如不服本判決，應於收受送達後10日內向本院提出上訴書狀（應
敘述具體理由並附繕本）。上訴書狀如未敘述理由，應於上訴期
間屆滿後20日內補提理由書於本院。
                              書記官  劉容辰
中    華    民    國    99    年    3     月    9     日
附錄本案論罪科刑法條：
中華民國刑法第320條
（普通竊盜罪）
意圖為自己或第三人不法之所有，而竊取他人之動產者，為竊盜
罪，處5  年以下有期徒刑、拘役或 5 百元以下罰金。

司法院資訊處製作；財團法人民間司法改革基金會備份。
